臺灣高等法院高雄分院刑事裁定　　　　　九十一年度交抗字第五五號
　　抗　告　人
　　即　異議人　甲○○
右列抗告人因違反道路交通管理處罰條例聲明異議案件，不服臺灣高雄地方法院中華
民國九十一年四月十八日裁定（九十年度交聲字第五０八號），提起抗告，本院裁定
如左：
    主  文
抗告駁回。
    理  由
一、本件抗告意旨略以：抗告人一再堅稱案發當天是情人節，伊騎母親所有之機車後
    載女朋友吳麗雅去西子灣看海，出來時在路邊等紅燈，被一群不認識之年輕人騎
    乘四、五部機車在旁叫囂，並遭其腳踢、追趕，伊因害怕有危險才快速騎走，並
    非在飆車。證人吳麗雅除證述上情外，並稱：「‧‧‧我們停下時，警察有打甲
    ○○，我會怕，我才這樣講」等語。抗告人究竟有無在國軍英雄館前被警察毆打
    ，以致不得不屈服於員警之取締，而在舉發違反道路交通管理事件通知單上簽名
    ，實有詳加調查之必要。又原審法院勘驗警方移送之監視錄影帶，並未出現抗告
    人所騎乘之車號ＸＶＦ─一五五號機車，益證抗告人並未參與飆車。再者，案發
    當時警方係埋伏於公園二路與五福路口，抗告人係從鹽埕區○○路往國軍英雄館
    方向，因遭一群年輕人騎車追趕，始快速騎走，當時該群年輕人知警方已在附近
    攔截，便於過橋後從海邊路、河東路左右散開，而抗告人因被追逐，十分害怕，
    係過橋後才在機車後視鏡發覺右後方有警車車燈在閃，並直線前進，而遭警察誤
    會為飆車族之一員，被警察於國軍英雄館前攔下，員警方士勇亦證述：「‧‧‧
    後來我警用機車超越他將他擋下來，其他的機車過五福橋之後就左、右轉，四處
    逃跑，只有甲○○他的車子是直行，所以才攔下它的車子」等語。茍抗告人係飆
    車族一員，豈會於過橋後不隨其他人轉彎逃跑，還直行讓警方攔下，原審就上開
    有利於抗告人之證據疏未審酌，實有未洽。爰請求撤銷原裁定，並撤銷原處分云
    云。
二、經查：抗告人即異議人甲○○於民國（下同）九十年八月二十六日凌晨，騎乘機
    車沿高雄市○○○路至五福三路與其他機車共同在道路上競駛之事實，原裁定業
    已論述綦詳。抗告人如係遭飆車族腳踢、追趕，害怕有危險，見到警方執行勤務
    ，自應尋求警方保護，抗告人反而高速駛離，顯與常理有違。抗告人經警方攔截
    後，如非自承有飆車之行為，豈有不表明其遭飆車族腳踢、追趕，並非參與飆車
    ，反而在舉發違反道路交通管理事件通知單上簽名之理，是抗告人及證人吳麗雅
    所指抗告人遭警方毆打始簽名云云，尚難採信。至於警方移送之監視錄影帶雖未
    顯示抗告人所騎乘之車號ＸＶＦ─一五五號機車，然當天參與飆車者眾多，警方
    未能錄下所有飆車機車車號，或抗告人騎乘之機車車號為他機車所遮擋，亦屬常
    情，抗告人既不否認當日有騎機車與上開飆車族經過，即不得執監視錄影帶之內
    容謂其未參與飆車。原裁定依道路交通案件處理辦法第十九條規定，駁回抗告人
    於原審之異議，核無不合。抗告意旨執陳詞指摘原裁定不當，並無理由，應予以
    駁回。
三、據上論結，應依道路交通案件處理辦法第二十六條、刑事訴訟法第四百十二條，
    裁定如主文。
中    華    民    國        九十一      年      五      月    三十一    日
                              臺灣高等法院高雄分院刑事第五庭
                                  審判長法官  吳水木
                                        法官  趙文淵
                                        法官  洪慶鐘
右正本證明與原本無異。
不得再抗告。
                                      書記官  彭筱瑗
中    華    民    國        九十一      年      六      月      四      日
                                                                      Ｈ
